# **MOHAMED AZIZ OMRI**

## **Ingénieur Cloud Computing & Devops**

+216 25 74 22 36

https://www.linkedin.com/in/med-aziz-omri/

- @ azizomriomri@gmail.com
- EL Ghazela, Ariana, Tunisie



## **EXPÉRIENCE**

#### Freelancer

#### **Taremmant**

苗 08/2024 - Present

Ariana, Tunisie

Développement de la partie Back Office du site web Educa Conseil en utilisant PHP Native.

#### Stagiaire

#### **Taremmant**

**m** 06/2024 - 08/2024

Ariana, Tunisie

Développement d'une application web avec SpringBoot & Angular

Application des techniques de containerisation et orchestration (Docker & Kubernetes).

Configuration des pipelines CI/CD en utilisant Jenkins.

Déploiement automatisé de l'application sur un Azure Cluster.

## Stagiaire

#### ComAndDev

**m** 07/2023 - 09/2023

Sousse, Tunisie

Étude de conception pour un site web de gestion des congés payés

Développement Backend en utilisant le framework Ruby On Rails et réalisation de tests

Développement Frontend en utilisant le framework Angular

Consommation des APIs avec Angular

#### Stagiaire

#### **Tunisie Télécom**

**=** 07/2021 - 08/2021 Kasserine, Tunisie

Exploitation des concepts théoriques en transmission de données

Surveillance des activités de l'équipe TUNTEL au sein de l'entreprise

## **PROJETS**

#### **EspritHub**

**=** 10/2023 - 05/2024

ESPRIT

Mise en place d'une infrastructure cloud exploitant les services Open-Stack et déploiement d'une application Full-Stack (Spring-Boot & Angular) pour garantir sa scalabilité et sa haute disponibilité

Mis en œuvre l'architecture Cloud, sélectionné des outils/services pour gérer efficacement les charges de travail

Assurer le déploiement de l'application sur Azure.

Mots-Clés: OpenStack, Kubernetes, Docker, Ansible, Prometheus, Grafana, Azure.

#### EnergyBox

Développement d'une application web multiplateforme (Web, Desktop, Mobile), favorisant les services d'une salle de CrossFit en Tunisie.

Etude de conception pour l'application

Développement de l'application Web en utilisant Symfony.

Développement de l'application Desktop en utilisant JavaFx et SceneBuilder.

Développement de l'application Mobile en utilisant Java et Code-Name-One. Mots-Clés : HTML + CSS + JavaScript + Symfony + Java-Fx + Code-Name-One + MYSQL + Scrum

## FORMATION ACADÉMIQUE

## Diplôme National d'Ingénieur en Informatique

#### **ESPRIT**

Ingénieur informatique spécialité Architecture des Technologies de l'Information et de Cloud Computing.

### Baccalauréat en Sciences Expérimentales

#### Lycée Pilote Kasserine

iii 09/2019 - 06/2020 ♀ Kasserine, Tunisie

Baccalauréat en Sciences Expérimentale.

## À PROPOS

Je suis actuellement étudiant en dernière année de mon cycle ingénieur en Architecture des Technologies de l'Information et du Cloud Computing à l'ESPRIT. Avec une expérience en développement, je suis impatient d'approfondir ma compréhension du domaine Cloud et l'approche Devops. Mon objectif est d'acquérir de nouvelles compétences et une expertise dans ce domaine.

## **COMPÉTENCES**

#### **Outils Devops**

Azure	Docker	Kubernetes	Ansible
Terraform	CI/CD	Jenkins	JUnit
SonarQub	e Linux		

## Langages de développement

С	C++	Java	Python	Ruby	HTML
css	JavaScript		PHP		

#### Frame Works & Librairies

Spring Boot	Angular	Symfony	RubyOnRails

### Gestion de Base de Données

MySQL O	racle Database
---------	----------------

#### Contrôle de Version

Git	GitHub	GitDesktop

## **LANGUAGES**

Anglais Proficient	••••	
<b>Français</b> Proficient	••••	
<b>Arabe</b> Native	••••	
<b>Espagnol</b> Beginner	••••	

## VIE ASSOCIATIVE

Membre Actif

**Tuni'act Kasserine** 

## 06/2024 - Present

Membre

**IEEE ESPRIT Student Branch** 

**=** 10/2021 - 05/2022

Membre Actif

**LPK Journal** 

**#** 11/2018 - 05/2019